【裁判字號】    97,易,799
【裁判日期】    970407
【裁判案由】    竊盜
【裁判全文】
臺灣臺中地方法院刑事判決               97年度易字第799號
公  訴  人  臺灣臺中地方法院檢察署檢察官
被      告  甲○○
上列被告因竊盜案件，經檢察官提起公訴（97年度偵字第1574號
），本院判決如下：
    主  文
甲○○犯竊盜罪，累犯，處有期徒刑柒月。
    事  實
一、甲○○前於89年間因竊盜、搶奪案件，經法院分別判處有期
    徒刑1年、2年8月，定應執行3年6月確定，於91年12月17日
    假釋出獄交付保護管束，於93年1月3日保護管束期滿執行完
    畢；復因收受贓物、妨害公務案件，經法院分別判處有期徒
    刑10月、6月，定應執行有期徒刑1年2月確定，又因搶奪案
    件，經法院判處有期徒刑9月確定，經接續執行，於95年12
    月26日縮短刑期假釋出獄交付保護管束，於96年4月13日管
    束期滿執行完畢，詎甲○○仍不知悔改，復基於意圖為自己
    不法所有之犯意，於96年12月30日中午12時2分許，在臺中
    縣沙鹿鎮○○路170巷96號前，撿拾路旁無人所有之石頭擊
    破丙○○停放在該處之車號L9-9606號自小客車之右前車窗
    玻璃（毀損部分未據告訴），竊取如附表一所示之物。嗣為
    警於97年1月5日凌晨1時30分許，在臺中縣梧棲鎮之海頓汽
    車旅館，實施臨檢勤務查獲，並起出如附表二所示之物。
二、案經臺中縣警察局清水分局報告臺灣臺中地方法院檢察署檢
    察官偵查起訴。
    理  由
壹、程序部分：
一、按除簡式審判程序、簡易程序及第376條第1款、第2款所列
    之罪之案件外，第一審應行合議審判，刑事訴訟法第284條
    之1定有明文；次按刑法第320條之竊盜罪，復為刑事訴訟法
    第376條第2款所定之罪。
二、查本件被告涉犯刑法第320條第1項之竊盜罪，依上開規定，
    自毋庸行合議審判，合先敘明。
貳、實體部分：
一、現行刑事訴訟法為保障被告之反對詰問權，排除具有虛偽危
    險性之傳聞證據，以求實體真實之發見，於該法第159條第1
    項明定被告以外之人於審判外之言詞或書面陳述，除法律有
    規定者外，不得作為證據。本件檢察官及被告於本院準備程
    序及審理程序中，並未就本案卷內證據資料之證據能力提出
    爭執，且迄於言詞辯論終結前，均未主張有刑事訴訟法第15
    9條第1項不得為證據之情形，應認均已同意本案卷內之證據
    資料均得作為本案證據，且經本院審酌後，認無不適當之情
    形，是本案卷內之證據均有證據能力，合先敘明。
二、認定犯罪事實所根據的證據及理由：
  (一)被告甲○○於本院審理中坦白承認確有於上開時、地竊取被
    害人丙○○如附表一所示之物之事實，核與被害人於警詢中
    陳述情節相符，被告自白與事實相符，應堪採信。
  (二)有臺中縣警察局清水分局扣押筆錄、扣押物品目錄表各1 份
    及查獲物品及現場照片10幀附卷可稽。
  (三)如附表二所示之物，經被害人確認為其所失竊之物並已領回
    ，亦有贓物認領保管單1紙存卷可憑。
  (四)本件事證明確，被告犯行洵堪認定。
三、論罪科刑的理由：
  (一)核被告甲○○所為，係犯刑法第320條第1項之竊盜罪。
  (二)被告前受如事實欄所載刑之宣告及執行完畢，此有臺灣高等
    法院被告前案紀錄表及臺灣臺中地方法院檢察署刑案資料查
    註紀錄表在卷足憑，其前受有期徒刑執行完畢，於5年內再
    故意犯本件最重本刑為有期徒刑以上之罪，為累犯，應依刑
    法第47條第1項之規定加重其刑。
  (三)爰審酌被告犯罪之動機、目的、手段，撿拾石頭擊破被害人
    車窗，惡性非輕，正值青年，不思以正當途徑獲取金錢，素
    行不良，前有多次前科，被害人所受損害程度，惟犯罪後尚
    能坦承犯行，犯罪後態度良好，尚知悔改等一切情狀，量處
    如主文所示之刑。
參、適用法律依據：
  (一)刑事訴訟法第284條之1、第299條第1項前段。
  (二)刑法第320條第1項、第47條第1項。
  (三)刑法施行法第1條之1。
本案經檢察官乙○○到庭執行職務。
中    華    民    國    97    年    4     月     7    日
                  刑事第一庭    法  官  洪挺梧
以上正本證明與原本無異。
如不服本判決，應於收受送達後10日內向本院提出上訴書狀（應
敘述具體理由並附繕本）。
上訴書如未敘述理由，應於上訴期間屆滿後20日內補提理由書於
本院。                          書記官  劉雅玲
中    華    民    國    97    年    4     月     7    日
 附表一
┌────────┬───┬────┬───────┐
│品        名    │單位  │  數量  │  備註        │
├────────┼───┼────┼───────┤
│手提袋          │ 只   │  2     │              │
├────────┼───┼────┼───────┤
│玉山商業銀行大雅│ 張   │  10    │              │
│分行支票        │      │        │              │
├────────┼───┼────┼───────┤
│臺中縣沙鹿鎮農會│ 張   │  7     │              │
│支票            │      │        │              │
├────────┼───┼────┼───────┤
│國泰世華銀行存摺│ 本   │  1     │被害人丙○○之│
│                │      │        │妻陳美枝所有  │
├────────┼───┼────┼───────┤
│國泰世華銀行信用│ 張   │  5     │              │
│卡              │      │        │              │
├────────┼───┼────┼───────┤
│印章            │ 顆   │  3     │其中1顆為被害 │
│                │      │        │人丙○○之妻陳│
│                │      │        │美枝所有      │
└────────┴───┴────┴───────┘
  附表二
┌────────┬───┬────┬───────┐
│品        名    │單位  │  數量  │  備註        │
├────────┼───┼────┼───────┤
│手提袋          │ 只   │  1     │              │
├────────┼───┼────┼───────┤
│玉山商業銀行大雅│ 張   │  10    │              │
│分行支票        │      │        │              │
├────────┼───┼────┼───────┤
│臺中縣沙鹿鎮農會│ 張   │  7     │              │
│支票            │      │        │              │
├────────┼───┼────┼───────┤
│國泰是華銀行存摺│ 本   │  1     │被害人丙○○之│
│                │      │        │妻陳美枝所有  │
├────────┼───┼────┼───────┤
│印章            │ 顆   │  1     │被害人丙○○之│
│                │      │        │妻陳美枝所有  │
└────────┴───┴────┴───────┘
附錄本判決論罪科刑法條：
中華民國刑法第320條第1項
（普通竊盜罪、竊佔罪）
意圖為自己或第三人不法之所有，而竊取他人之動產者，為竊盜
罪，處 5 年以下有期徒刑、拘役或 5 百元以下罰金。


司法院資訊處製作；財團法人民間司法改革基金會備份。
